【裁判字號】    90,上訴,142
【裁判日期】    891204
【裁判案由】    違反森林法
【裁判全文】
臺灣高等法院臺中分院刑事判決                  民國九十年度上訴字第一四二號
    上  訴  人
    即  被  告  甲○○
                乙  ○
                丙○○
右上訴人因違反森林法案件，不服臺灣臺中地方法院中華民國八十九年十二月四日第
一審判決（民國八十九年度訴字第二六○○號，起訴案號：臺灣臺中地方法院檢察署
民國八十九年度偵字第一六九四九號），提起上訴，本院判決如左：
    主      文
原判決關於乙○、丙○○部分撤銷。
乙○、丙○○為搬運贓物使用車輛，結夥二人以上，於保安林內竊取森林副產物，各
處有期徒刑陸月，均併科罰金陸佰元，有期徒刑如易科罰金，均以佰元折算壹日，
罰金如易服勞役，均以佰元折算壹日。均緩刑年。
其他上訴駁回。
    事      實
一、甲○○曾因違反槍砲彈藥刀械管制條例案件，經台灣板橋地方法院判處有期徒刑
    二月，於民國八十八年五月三日易科罰金執行完畢。復與乙○、丙○○共同意圖
    為自己不法之所有，三人結夥於八十九年十月十一日十五時許，駕駛車牌ＤＣ─
    ０５３１號自用小貨車，至林務局東勢林區管理處，所管領八仙山事業區第四六
    林班之國有保安林內，竊取森林副產物藤類共十八公斤，山價計值新台幣六百元
    ，並以該自用小貨車搬運所竊得之贓物。嗣同日二十一時二十分許，在台中縣和
    平鄉○○○路三○‧○七公里旁，產業道路上方五○○公尺台電隧道Ｂ洞口前，
    為警查獲，並扣得上開藤類十八公斤。
二、案經台中縣警察局和平分局報請台灣台中地方法院檢察署檢察官偵查起訴。
    理      由
一、右揭事實，業據被告甲○○、乙○、丙○○坦承不諱，核與被害人東勢林區管理
    處技術士羅鎮城指訴之情節相符，並有森林被害告訴書、現場草圖、贓物認領保
    管單各一紙及照片六幀在卷可稽。雖被告甲○○以不知係違法為辯，惟查森林內
    之主副產物，不得任意摘取。此為公眾週知之事實，是被告甲○○之辯解，顯不
    足採信。按被告等竊取藤類之地點為國有保安林地，業據證人羅鎮城於原審結證
    屬實，而藤類確屬森林副產物，台灣區國有林產物處分規則第二條第二款定有明
    文，復據證人羅鎮城證述明確。又被告三人自承所竊取之藤類無法以人力搬走，
    故用所駕駛之自用小貨車搬運等語。是被告等為搬運贓物使用車輛，結夥二人以
    上，於保安林竊取森林副產物之罪證明確，犯行均堪認定。
二核被告三人所為，均係犯森林法第五十二條第一項第一款、第四款、第六款之竊
    取森林副產物罪。被告等既因所竊得之藤類無法單以人力搬運，故使用所駕駛之
    車輛載送，是其三人竊取森林副產物並使用車輛搬運贓物，自有森林法條第五十
    二條第一項第六款之適用，公訴人疏未論及，尚有未洽。被告等有犯意之聯絡及
    行為之分擔，均為共同正犯。被告甲○○曾因違反槍砲彈藥刀械管制條例案件，
    經台灣板橋地方法院判處有期徒刑二月，於八十八年五月三日易科罰金執行完畢
    ，有台灣台中地方法院檢察署刑案資料查註紀錄表及台灣高等法院被告全國前案
    紀錄表各一紙附卷可按，其於五年內再犯本件有期徒刑以上之罪，為累犯，應依
    法加重其刑。
三、原審以被告乙○、丙○○罪證明確，予以論罪科刑，原無不合，惟查刑法第四十
    一條業於九十年一月四日修正，同年月十日經總統公布施行，犯最重本刑為五年
    以下有期徒刑之罪，而受六月以下有期徒刑者得易科罰金，原判決未及適用，尚
    有未洽，被告等上訴意旨指原判決量刑太重，雖無理由，惟原判決既有上開可議
    之處，自屬不能維持，應由本院將原判決撤銷改判，爰審酌被告等二人犯罪之動
    機、手段、所得財物價值不高及坦承犯行之犯罪後態度等一切情狀，仍依原審各
    量處如主文第二項所示之刑，併科贓額三倍即銀元六百元之罰金，且諭知有期徒
    刑易科罰金及罰金易服勞役之折算標準。又被告等二人均未曾受有期徒刑以上刑
    之宣告，有臺灣臺中地方法院檢察署刑案資料查註紀錄表附卷可證，其因一時失
    慮，偶罹刑典，事後已坦承犯行，深具悔意，經此判刑後，應知戒慎，不致有再
    犯之虞，本院認為以暫不執行為適當，仍依原審諭知緩刑三年以啟自新。又原審
    以被告甲○○罪證明確，適用森林法第五十二條第一項第一款、第四款、第六款
    ，刑法第十一條前段、第廿八條、第四十七條、第四十二條第二項，罰金罰鍰提
    高標準條例第一條（漏引），審酌被告犯罪之動機、手段、所得財物不高及坦承
    犯行之犯後態度等一切情狀，量處以有期徒刑七月，併科罰金六百元，及諭知罰
    金易服勞役之折算標準，經核認事用法，並無違誤，被告上訴意旨指原判決量刑
    太重，為無理由，應予駁回。
四據上論斷，應依刑事訴訟法第三百六十九條第一項前段、第三百六十四條、第三
    百六十八條、第二百九十九條第一項前段森林法第五十二條第一項第一款、第
    四款、第六款刑法第十一條前段第二十八條、第四十二條第二項第二條第
    一項前段、第七十四條第一款，修正後刑法第四十一條第一項，罰金罰鍰提高標
    準條例第一條、第二條，判決如主文。
本案經檢察官丁○○到庭執行職務。
中      華      民      國    九十      年      三      月      六      日
                                臺灣高等法院臺中分院刑事第五庭
                                      審判長法  官  胡  森  田
                                            法  官  郭  同  奇
                                            法  官  姚  勳  昌
右正本證明與原本無異。
如不服本判決應於收受送達後十日內向本院提出上訴書狀，其未敘述上訴之理由者並
得於提起上訴後十日內向本院補提理由書（均須按他造當事人之人數附繕本）。
                                            書記官  王  瑩  澤
中      華      民      國    九十      年      三      月      七      日
                                                                        Ｃ


司法院資訊處製作；財團法人民間司法改革基金會備份。
